臺灣新北地方法院民事裁定
110年度聲再字第14號
再審聲請人  許錦榮  
再審相對人  太平洋花園廣場公寓大廈管理委員會
法定代理人  林國隆  
再審相對人  林國隆  
            鍾依陵  
            林峻岳  
            林咨辰  
            林錦坤  
            林友寬  
            許耀仁  
            董裕琪  
            林怡宏  
            林辰輔  
            林楷龍  
上列當事人間聲請再審事件，再審聲請人對於本院民國109 年5
月11日109 年度聲字第110 號確定裁定聲請再審，本院裁定如下
：
    主    文
再審之聲請駁回。
再審聲請費用新臺幣壹仟元由再審聲請人負擔。
    理    由
一、聲請再審意旨略以：本件訴訟標的係選舉行為之決議，既非
    屬親屬關係及身分上權利有所主張，亦非屬財產權涉訟，故
    應核定為非財產權訴訟，並徵收第一審裁判費新臺幣(下同)
    3,000元。又本院以本件訴訟標的非屬親屬關係及身分上權
    利有所主張，乃財產權涉訟，且聲請人所受利益客觀價值不
    明確，其訴訟標的價額不能核定，依民事訴訟法第77條之12
    規定，以165萬計算，聲請人就上開事項不服，聲請本院退
    還溢繳之裁判費14,335元【計算式：原已繳納裁判費17,335
    元－非財產權裁判費3,000元＝14,335元】，並指摘原確定裁
    定有民事訴訟法第496條第1項第1、11款為由聲請再審。併
    聲明：原裁定不利於再審原告部分廢棄；本件訴訟標的，應
    請更為裁定非屬財產權訴訟，依民事訴訟法第77-14條第1項
    規定徵收第一審裁判費3,000元，並同法第77-26條第1項及
    第3項規定退還前溢收裁判費14,335元；再審訴訟費用由再
    審被告負擔。
二、按裁定已經確定，而有第496條第1項或第497條之情形者，
    得準用本編之規定，聲請再審，民事訴訟法第507條定有明
    文。次按對於確定判決提起再審之期間，應於30日之不變期
    間內提起；其期間自判決確定時起算，判決於送達前確定者
    ，自送達時起算，民事訴訟法第500條第1、2項定有明文。
三、經查：再審聲請人雖請求廢棄本院109年度聲字第110號裁定
    （以下簡稱系爭裁定），然系爭裁定係於民國（下同）109
    年5月11日作成並公告，並於109年5月15日送達再審聲請人
    ，有本院民事裁判主文公告證書及送達證書可憑。嗣再審聲
    請人對系爭裁定並未不服提起抗告，是該裁定業已於109年5
    月28日確定在案，此經本院調取109年度聲字第110號卷宗核
    閱無訛，並有辦案進行簿乙份在卷可參。則系爭裁定之再審
    期間應自109年5月28日起算30日之不變期間，惟再審聲請人
    遲至110年9月6日始對系爭裁定聲請再審，有民事聲請再審
    狀上之本院收狀戳章可按（見本院卷第3頁），顯已逾30日
    不變期間，其再審之聲請自不合法，應予駁回。
四、據上論結，本件再審之聲請為不合法，爰裁定如主文。　　
中　　華　　民　　國　 111　　年　　1　　 月 　　7　　日
                  民事第三庭    法　官　吳幸娥
以上正本係照原本作成。
如對本裁定抗告須於裁定送達後10日內向本院提出抗告狀，並應
繳納抗告費新臺幣1,000元。
中　　華　　民　　國　　111 　年　　1 　　月　　7 　　日
                                書記官　周子鈺